臺灣嘉義地方法院刑事判決　　　　　　　 96年度訴字第152號
公　訴　人　臺灣嘉義地方法院檢察署檢察官
被　　　告　甲○○
上列被告因違反毒品危害防制條例等案件，經檢察官提起公訴（
九十六年度毒偵字第三四號、九十六年度偵字第一０一九號），
本院合議庭裁定由受命法官以簡式程序進行審理，判決如下：
    主  文
甲○○施用第一級毒品，處有期徒刑拾月。又竊盜，處有期徒刑
參月。應執行有期徒刑壹年。
    事  實
一、甲○○前於民國九十四年間因施用毒品案件，經本院裁定送
    觀察、勒戒後，認有繼續施用毒品之傾向，經本院以九十四
    年度毒聲字第二七二號裁定令入戒治處所，施以強制戒治，
    迄九十五年一月二十四日執行完畢釋放，詎仍不知悔改：（
    一）距上開強制戒治期滿執行完畢五年內，另基於施用第一
    級毒品及第二級毒品之犯意，於九十五年十一月二十六日上
    午九時許，在其位於嘉義縣鹿草鄉鹿草村十五鄰鹿草六十二
    之二號住處旁其所有之車牌號碼RS -0763號自用小客車內，
    以同時將海洛因及甲基安非他命摻入香菸內吸食之方式，施
    用海洛因及甲基安非他命乙次。嗣於九十五年十一月二十八
    日因另涉嫌竊取電纜線案件（該案業經本院以九十六年度嘉
    簡字第二十九號判處有期徒刑二月，如易科罰金，以新臺幣
    一千元折算一日）為警查獲，並於為警查獲當日下午三時許
    經其同意採集尿液送驗，其送驗結果呈甲基安非他命陽性及
    嗎啡陽性反應，而查知上情。（二）九十六年一月二十五日
    下午二時許，另意圖為自己不法之所有，基於普通竊盜犯意
    ，駕駛其所有車牌號碼RS -0763號自用小客車前往嘉義縣水
    上鄉龍德村育苗場內，徒手將林志宏所有、放置在該育苗場
    內之工業用電纜線三條搬運至其所駕駛之上開車輛後座內而
    竊取上開電纜線得手。然旋為林志宏所發覺並報警處理，而
    查獲上情。
二、案經嘉義縣警察局水上分局報請臺灣嘉義地方院檢察署檢察
    官偵查起訴。
    理  由
一、訊據被告甲○○對於上開事實均坦承不諱（見本院卷第12頁
    、第31頁、第39頁），核與被害人林志宏於警詢時之證詞相
    符，並有被害報告、贓物認領保管單各乙份及查獲現場照片
    四幀在卷可稽；參以於九十五年十一月二十八日下午三時許
    得被告同意採尿送驗，其結果確呈嗎啡陽性（按施用海洛因
    後，經人體之水解代謝作用，會呈嗎啡陽性反應）及甲基安
    非他命陽性反應等情，有高雄市立凱旋醫院濫用藥物尿液檢
    驗報告、代號與姓名對照表各乙紙在卷可憑，均足資擔保被
    告於本院審理時所為之上開任意性自白確與事實相符，應堪
    採信。又被告前於九十四年間因施用毒品案件，經本院裁定
    送觀察、勒戒後，認有繼續施用毒品之傾向，經本院以九十
    四年度毒聲字第二七二號裁定令入戒治處所，施以強制戒治
    ，迄九十五年一月二十四日執行完畢釋放等情，有其臺灣高
    等法院被告全國前案紀錄表乙份附卷可佐。是被告於強制戒
    治執行完畢後五年內再犯施用海洛因及甲基安非他命毒品之
    犯行，至堪認定。故本件事證明確，被告上開犯行均堪認定
    ，均應依法論科。
二、按海洛因、甲基安非他命分別屬毒品危害防制條例所定之第
    一級、第二級毒品，故核被告甲○○上開事實一之（一）所
    為，係犯毒品危害防制條例第十條第一項、第二項之施用第
    一級、第二級毒品罪；其施用前持有海洛因、甲基安非他命
    之低度行為，均為施用之高度行為所吸收，均不另論罪。被
    告以一行為同時觸犯上開施用第一級毒品罪及施用第二級毒
    品罪罪，為想像競合犯，應從一重之施用第一級毒品罪處斷
    。另被告上開事實一之（二）所為，係刑法第三百二十條第
    一項之竊盜罪。而被告所犯上開二罪，罪名互異，犯意各別
    ，應分論併罰。爰審酌被告前有違反毒品危害防制條例、妨
    害公務、竊盜前科之素行，國中畢業之智識程度，前曾因施
    用毒品而經觀察、勒戒及強制戒治程序，竟未思悔改，顯然
    缺乏禁絕毒害決心，以及施用毒品犯行係屬戕害自身健康之
    行為，尚未危害他人，另審酌其徒手行竊之犯罪手段、竊得
    物品之數量、價值，及對被害人造成之損害程度，以及被告
    於本院審理中均能坦承犯行，態度尚稱良好等一切情狀，分
    別量處如主文所示之刑，並定其應執行之刑，以資懲儆。
據上論斷，應依刑事訴訟法第二百七十三條之一第一項、第二百
九十九條第一項前段，毒品危害防制條例第十條第一項、第二項
，刑法第十一條前段、第三百二十條第一項、第五十五條、第五
十一條第五款，刑法施行法第一條之一第一項、第二項前段，判
決如主文。
本案經檢察官鄭葆琳到庭執行職務。
中　　華　　民　　國　　 96　　年　　2 　月　　26 　　日
                      刑事第一庭  法　官  曾宏揚
上列正本證明與原本無異。
如不服本判決，應於判決送達後10日內向本院提出上訴狀（應附
繕本）。告訴人或被害人如對於本判決不服者，應具備理由請求
檢察官上訴，其上訴期間之計算係以檢察官收受判決正本之日期
為準。
中　　華　　民　　國　　 96　　年　　2 　月　　26 　　日
                                  書記官  陳慶昀
附錄論罪科刑法條：
刑法第三百二十條第一項：
（普通竊盜罪、竊佔罪）
意圖為自己或第三人不法之所有，而竊取他人之動產者，為竊盜
罪，處 5 年以下有期徒刑、拘役或 5 百元以下罰金。
毒品危害防制條例第十條：
施用第一級毒品者，處 6 月以上 5 年以下有期徒刑。
施用第二級毒品者，處 3 年以下有期徒刑。
